臺灣橋頭地方法院民事判決
111年度橋小字第775號
原      告  趙來福  
被      告  邱于真  
訴訟代理人  謝佳蓁律師
上列當事人間請求損害賠償事件，本院於民國111年9月7日言詞
辯論終結，判決如下：
    主  文
原告之訴駁回。
訴訟費用新臺幣壹仟元由原告負擔。
    事實及理由
一、原告主張：原告為高雄市○○區○○路000號「金閣玫瑰園大廈
    」大廈（下稱系爭大廈）之住戶，被告於民國110年5月12日
    9時30分許，在系爭大廈中庭執行清潔工作時，見原告在中
    庭公告欄撤下原本貼之公告，竟伸手去搶原告手上之文件，
    並出手推原告，原告因之本能用手抵擋被告，因而碰觸到被
    告之手及肩部。被告明知此節，竟對原告提出性騷擾之刑事
    告訴，幸經臺灣橋頭地方法院檢察署（下稱高雄地檢署）檢
    察官偵辦後，認犯罪嫌疑不足，以110年度偵字第9286號號
    案件為不起訴處分（下稱系爭不起訴處分），被告上開對原
    告提出刑事告訴之行為，已侵害原告之名譽權，致原告精神
    上承受痛苦，爰依民法第195 條之規定提起本件訴訟等語。
    並聲明：被告應給付原告新臺幣（下同）86,000元，及自起
    訴狀繕本送達翌日起至清償日止，按週年利率5%計算之利息
    。
二、被告則以：系爭不起訴處分，並未認定被告有虛構事實，而
    係因無法僅憑被告單一指述認定，才為不起訴處分，且被告
    提出刑事告訴係屬權利之合法行使等語，資為抗辯。並聲明
    ：原告之訴駁回。
三、本院得心證之理由：
  ㈠經查，原告主張兩造發生肢體爭執後，被告以原告性騷擾為
    由，對原告提出刑事告訴，經橋頭地檢署檢察官偵辦後，因
    認被告指述與證人所述有別，且當時兩造激烈口角及肢體衝
    突下，縱被告指述屬實，主觀上難認原告基於性騷擾意圖，
    因認原告犯罪嫌疑不足，乃以110年度偵字第9286號案件為
    不起訴處分確定等情，有上開不起訴處分書1 份在卷可稽
    （見本院卷第21-25頁），並經本院依職權調閱該案案卷無
    誤，堪認屬實。
  ㈡惟按因故意或過失，不法侵害他人之權利者，負損害賠償責
    任；不法侵害他人之身體、健康、名譽、自由、信用、隱私
    、貞操，或不法侵害其他人格法益而情節重大者，被害人雖
    非財產上之損害，亦得請求賠償相當之金額，其名譽被侵害
    者，並得請求回復之適當處分，民法第184 條第1 項與第19
    5 條第1 項雖分別定有明文。然人民有請願、訴願及訴訟之
    權，為憲法第16條所明定。又我國刑事法律賦予被害人得對
    侵害其權利之人提出刑事告訴，係因現代民主法治國家之刑
    事追訴，採取國家獨占制度，為調和行為自由與權利保護，
    在被害人認為行為人有侵害其權利之事實時，得向檢察官提
    起告訴，此乃行使憲法上所保障之訴訟權，洵屬正當權利之
    行使，縱檢察官偵查後，因犯罪構成要件不備或其他事由而
    為不起訴處分，或起訴後經法院判決無罪確定，倘被害人之
    指訴並非出於故意虛構之不實內容，縱不能證明其提告之主
    張為真實，或因於法律評價上，尚未合於所指罪嫌之構成要
    件，亦難認被害人依法提起告訴係故意利用司法機關追訴犯
    罪之職權，以侵害他人之權利或利益，而該當侵權行為之不
    法要件。查被告於警詢報案時稱：「110年5月12日10時許，
    我在金閣玫瑰園大廈中庭執行清潔工作時，當時趙來在大樓
    公告欄隨意張貼個人公告，我去將他的公告撤下來，他就推
    我胸部」、「他是在我面前，突然手就推過來我胸部」等語
    （見影警卷第8-9頁）；於偵訊中亦稱：「我認為他這樣沒
    有遵守大樓的規定，就阻止他繼續推、他就推我胸部」等語
    （見偵卷第19頁），參以原告主張當時僅有推被告手部及肩
    部之情，堪認兩造發生肢體爭執時，原告確實有以手推被告
    上半身。又於發生爭執之激動狀態下，原告用手推被告，是
    否能精準未涉及被告胸部並非無疑，被告感受原告推其胸部
    ，並非全然出於虛構。再觀之被告報警及偵訊時之用詞，係
    以「推我胸部」之語陳述，與一般人對性騷擾時用「摸」字
    陳述有別，益證被告於報案時並無虛構不實性騷擾之情，縱
    檢察官偵查後認原告犯罪嫌疑不足，因而為不起訴處分，然
    依上開說明，被告既無虛構不實內容對原告提出刑事告訴，
    其提告之行為即屬訴訟權之合法行使，是難認被告依法提起
    告訴之行為，有何不法侵害原告權利並致原告受有損害之情
    形。
四、綜上所述，被告對原告提出性騷擾告訴之行為，係屬權利之
    正當行使，原告主張其權利遭被告不法侵害，自無足憑，則
    原告依侵權行為之規定，請求被告給付86,000元，及自起訴
    狀繕本送達翌日起至清償日止按週年利率5%計算之利息，為
    無理由，應予駁回。
五、本件事證已臻明確，兩造其餘攻擊防禦方法及證據，核與判
    決之結果不生影響，爰不一一論列，併此敘明。
六、訴訟費用負擔之依據：民事訴訟法第78條。
中　　華　　民　　國　　111 　年　　9 　　月　　21　　日
                  橋頭簡易庭  法    官  林揚奇  
以上正本係照原本作成。
民事訴訟法第436 條之24第2 項：對於本判決之上訴，非以違背
法令為理由，不得為之。
如對本判決上訴，須於判決送達後20日內向本院提出上訴狀，並
須表明原判決所違背之法令及其具體內容與依訴訟資料可認為原
判決有違背法令之具體事實之上訴理由（均須按他造當事人之人
數附繕本）。
中　　華　　民　　國　　111 　年　　9 　　月　　21　　日
                              書 記 官  陳麗如
訴訟費用計算式：
裁判費（新臺幣）   1,000元
合計               1,000元